臺灣板橋地方法院刑事判決　　　　　　　95年度重訴字第23號
公　訴　人　臺灣板橋地方法院檢察署檢察官
被　　 告　 丁○○
　　　　　　　　　　　5樓
　　　　　　寅○○
　　　　　　　　　　　3樓
　　　　　　辰○○
　　　　　　　　　　（現另案於臺灣臺北監獄執行中）
前三人共同
指定辯護人　本院公設辯護人午○○
被　　　告　丙○○
　　　　　　　　（現另案於臺灣臺東監獄兒灣分監執行，經
指定辯護人　義務辯護人郭盈蘭律師
被　　　告　申○○
選任辯護人　葉子瑋律師
上列被告因強盜等案件，經檢察官提起公訴（95年度偵字第3240
號、95年度偵字第3388號、95年度偵字第6534號、95年度偵字第
8327號），本院判決如下：
    主  文
丁○○未經許可持有可發射子彈具有殺傷力之改造手槍，處有期
徒刑年貳月，併科罰金新台幣拾萬元，罰金如易服勞役以新台
幣壹仟元折算壹日，扣案具殺傷力之仿BERETTA 廠84型半自動手
槍製造之手槍壹把（槍枝管制編號：000000000 號）沒收之；又
共同收受贓物，處有期徒刑陸月，減為有期徒刑參月；又共同連
續犯強盜罪，而有刑法第321 條第3 款、第4 款之情形，處有期
徒刑柒年拾月，扣案如附表二所示之物均沒收；應執行有期徒刑
拾壹年，併科罰金新台幣拾萬元，罰金如易服勞役以新台幣壹仟
元折算壹日，扣案具殺傷力之仿BERETTA 廠84型半自動手槍製造
之手槍壹把（槍枝管制編號：000000000 號）及扣案如附表二所
示之物均沒收。
辰○○共同連續攜帶兇器竊盜，累犯，處有期徒刑貳年；又共同
收受贓物，累犯，處有期徒刑捌月，減為有期徒刑肆月；又共同
連續犯強盜罪，而有刑法第321 條第3 款、第4 款之情形，累犯
，處有期徒刑捌年肆月，扣案如附表二所示之物均沒收；應執行
有期徒刑拾年陸月，扣案如附表二所示之物均沒收。
寅○○未經許可持有可發射子彈具有殺傷力之改造手槍，處有期
徒刑年陸月，併科罰金新台幣拾萬元，罰金如易服勞役以新台
幣壹仟元折算壹日，扣案具殺傷力之仿BERETTA 廠84型半自動手
槍製造之手槍壹把（槍枝管制編號：000000000 號）沒收之。
丙○○共同連續收受贓物，處有期徒刑拾月，減為有期徒刑伍月
；又共同連續犯強盜罪，而有刑法第321 條第3 款、第4 款之情
形，處有期徒刑柒年拾月，扣案如附表二所示之物均沒收；又對
公務員依法執行職務時，施強暴，處有期徒刑壹年柒月；應執行
有期徒刑玖年捌月，扣案如附表二所示之物均沒收。
申○○無罪。
    事  實
一、丁○○明知未經主管機關許可不得持有具殺傷力之槍枝，竟
    於於民國93年年底間某日，在台北縣林口鄉觀音山某處，向
    年籍姓名不詳綽號「小白」之成年男子，以新台幣（下同）
    6 萬5 千元及不詳代價，購買可發射子彈具有殺傷力仿BERE
    TTA 廠84型之半自動手槍（槍枝管制編號：000000000 號）
    1 把（起訴書誤載係8 釐米仿FN廠1910型半自動手槍，業經
    公訴檢察官於本院95年11月2 日準備程序時當庭更正）及不
    具殺傷力之子彈4 顆，而非法持有該槍枝。並於95年2 月6
    日某時，在台北縣板橋市縣○○道附近某處，將上開仿BERE
    TTA 廠84型半自動手槍及不具殺傷力之子彈4 顆交付寅○○
    ；而寅○○亦明知未經主管機關許可不得持有具殺傷力之槍
    枝，竟仍予收受，而非法持有該槍枝。且寅○○將該槍枝藏
    放在車牌4263-EN 號自小客車內，該子彈則另行藏放在台北
    縣五股鄉○○路○ 段577 巷80弄51號住處房間內。
二、辰○○前有竊盜、毒品等前科紀錄，而於92年間因違反毒品
    危害防制條例案件，經本院以92年度易字第1307號判決處有
    期徒刑10月確定，於93年1 月9 日入監執行，93年11 月8日
    執行完畢出監；另於94年間因竊盜罪，經本院以94 年 度簡
    字第3190號判決處有期徒刑6 月確定，於95年間因施用第一
    級及第二級毒品，經本院以95年度訴緝字第155 號判決應執
    行有期徒刑1 年7 月確定；復因犯加重強盜等罪，經臺灣士
    林地方法院以95年度訴字第1003號判決應執行有期徒刑8 年
    8 月確定，現於臺灣臺北監獄執行中。詎辰○○另基於意圖
    為自己不法所有之概括犯意，先後為下列竊盜犯行：
(一)於94年7 月7 日上午7 時30分許，侵入台北縣新莊市○○路
    68巷9 號地下室（侵入住宅之部分，未據告訴）後，再竊取
    壬○○所有之車牌號碼Ｋ4 -3267 號自小貨車。嗣於同年月
    9 日下午5 時30分許，經警在台北縣三重市○○○街175 巷
    2 之1 號處尋獲，並在台北縣新莊市○○路68巷9 號地下室
    樓梯間之鐵欄杆框處，採得辰○○左中指指紋後，而循線查
    得上情。
(二)復承前意圖不法所有之概括犯意並與真實姓名不詳綽號「主
    仔」之成年男子基於犯意之聯絡，於94年12月22日下午5 時
    18分許之日間，共同駕駛不知情之曹昌正（另經檢察官為不
    起訴之處分）所有車牌號碼ＧＴ－3892號自小客車，前往台
    北縣三重市○○路○ 段21巷18弄2 號5 樓5 之4 室卯○○及
    戊○○租屋處，趁其2 人外出之際，以不詳之工具打開該住
    處鐵門，而無故侵入該屋內，竊取卯○○所有之安泰銀行、
    遠東銀行、花旗銀行信用卡各乙張、中華電信數據機乙台、
    手錶3 只、墨綠色皮包乙只及現金2 萬多元及戊○○所有之
    荷蘭銀行信用卡2 張、華南銀行存摺乙本及奶瓶型撲滿乙個
    （內有零錢6 千元）等物品得手。嗣經卯○○返家後發覺有
    異報警，並前往該處厚德里里長辦公室查看監視器後，經警
    循線查得上情。
(三)再承前意圖不法所有之概括犯意，並與丙○○（業經臺灣士
    林地方法院以96年度易字第1643號判決處有期徒刑1 年確定
    ）基於犯意聯絡．於95年1 月20日清晨6 時許，在台北縣新
    莊市○○路644 之11號前，由辰○○持其所有對人體具危險
    性之兇器一字型扳手1 支，下手竊取游承叡所有車號FN-646
    6 號自小客車，丙○○在一旁把風警戒，得手後作為辰○○
    、丙○○代步工具。嗣於95年1 月21日凌晨1 時20分許，辰
    ○○駕駛上開竊得之自小客車搭載丙○○，行經台北市○○
    區○○路2 段250 巷40號前為警攔檢，始知上情。
(四)另單獨於95年2 月4 日2 時30時分許，在五股鄉○○道遙控
    賽車場旁，以不詳方式破壞車鎖之方式，竊取車牌2B-4191
    號紅色瑞獅自小客貨車乙輛得手。（起訴書認此部分係辰○○、丙○○、丁○○、寅○○、劉嘉惠共同向不詳姓名之人
    收受贓物，但業經公訴人於本院96年4 月19日審判期日當庭
    更正其犯罪事實如上）
三、丙○○於90年間因販賣第二級毒品案件，經本院以90年度訴
    字第517 號判決處有期徒刑7 年2 月，並經臺灣高等法院、
    最高法院先後以91年度上訴字第153 號、94年度台上字第19
    75號判決駁回上訴而告確定；另於95年間因竊盜、偽造文書
    等罪，經本院以94年度訴字第1901號判決各判處有期徒刑1
    年及3 月確定，並與上開所判處有期徒刑7 年2 月定應執行
    有期徒刑8 年3 月確定，於95年2 月17日入監執行中。詎丙○○不知悔改，基於概括之犯意，或與辰○○、丁○○共同
    或單獨為下列收受贓物之行為：
(一)於95年2 月4 日晚上10時20分許至95年2 月5 日凌晨2 時45
    分許間之某時，與辰○○、丁○○基於共同收受贓物之犯意
    聯絡，明知不詳姓名之人在不詳地點所交付之車牌0708- GX
    號白色喜美自小客車係屬來路不明之贓車（該車係甲○○所
    有，於95年2 月4 日晚上10時20分許在台北縣淡水鎮○○路
    30 0號前遭不詳姓名之人所竊），竟共同予以收受而供渠等
    使用。
(二)於95年2月5日上午6時30分許至95年2月8日晚間8時30分許間
    之某時，明知不詳姓名之人，在不詳時地交付DD-5090 號車
    牌係屬來路不明之贓物（按該車牌所屬自小客車係臺灣戴姆
    勒克萊斯勒股份有限公司所有，由謝中和所承租時，於95年
    2 月5 日上午6 時30分至7 時30分許，在台北縣林口鄉○○
    路430 巷1 弄10號前遭不詳姓名之人竊取該車牌），竟予收
    受並俟機使用。
四、丙○○或與辰○○、丁○○（起訴書雖亦記載有巳○○，但
    巳○○並無此部分犯行，業經檢察官當庭更正）另共同基於
    意圖為自己不法所有之概括犯意聯絡，結夥三人，或與不詳
    姓名之成年人基於犯意之聯絡，且均攜帶具有殺傷力之槍枝
    等兇器，先後為下列強盜犯行：
(一)於95年2 月5 日凌晨2 時45分許，分別駕駛由辰○○上開竊
    取得來之車牌2B-4191 號紅色瑞獅自小客貨車、及丙○○所
    收受車牌0708- GX白色喜美小客車之贓車（其內附載不知情
    之申○○），及分別持丙○○所有足以供兇器使用之可發射
    子彈具殺傷力之8釐米仿FN廠1910型半自動手槍1支（槍枝管
    制編號：000000000） 、由土造金屬彈殼加裝直徑7.9mm 金
    屬彈頭而成具有殺傷力之土造子彈6 顆（下簡稱子彈6 顆）
    及其他不詳槍彈（無證據證明具有殺傷力），行經台北縣五
    股鄉○○○路時，見天○○所駕駛附載乙○○之車牌3789-E
    N 號賓士小客車停在該處，丁○○、辰○○（均蒙面）及丙○○（未蒙面）乃下車，而分持上開槍枝喝令天○○及乙○○下車，並以該槍枝抵住天○○及乙○○，致渠二人不能抗
    拒後，而令乙○○交付其皮包，及強取天○○所有之3789-E
    N 號賓士小客車及其內之物品（詳如附表一編號1 所載）。
    得手後，丁○○、丙○○、辰○○即分別駕駛該強盜所得之
    3789-EN 號賓士小客車及0708 -GX白色喜美小客車逃逸，而
    將車牌2B-4191 號紅色瑞獅自小客貨車棄置在現場。
(二)旋辰○○駕駛上開強盜而來之3789-EN 號賓士小客車附載丙○○、丁○○及不知情之申○○，於95年2 月5 日凌晨4時
    ，行經台北市○○路412 號前時，適見在該處等候友人之酉
    ○○、丑○○及林華岳（起訴書漏載末後一人），乃由丙○○及丁○○下車，分持上開槍枝，抵指酉○○、丑○○及林
    華岳，喝令渠等交付財物，致酉○○、丑○○因此不能抗拒
    而交付如附表一編號2 所示之財物後，再駕駛上開賓士小客
    車逃逸。
(三)嗣丙○○復駕駛上開強盜而來之3789-EN 號賓士小客車附載
    丁○○、辰○○及不知情之申○○，於95年2 月5 日凌晨4
    時10分許，尾隨宇○○所駕駛附載癸○○之ZV-9595 號賓士
    自小客車，並於同日凌晨4 時39分許，進入淡水鎮○○路30
    0 號沙崙海水浴場，待宇○○停車後，辰○○及丁○○即下
    車（均戴口罩），分持上開槍枝並拉動滑套，喝令宇○○二
    人交付財物，致使宇○○、癸○○因之不能抗拒，而交付如
    附表一編號3 所示之財物。得手後，辰○○、丁○○即駕駛
    強盜得手之宇○○所持有車牌ZV-9595 號賓士自小客車，與
    丙○○所駕駛附載申○○之3789-EN 號賓士小客車往五股方
    向逃逸。
(四)丙○○與不詳姓名之成年男子，駕駛懸掛屬來路不明贓物之
    車牌DD-5090 號之賓士自小客車，於95年2 月8 日中午12時
    55 分 ，行經淡水鎮○○路路口與中正東路2 段附近時，攔
    停戌○○所駕駛之車牌6B-6122 號賓士小客車後，由丙○○
    載黑色頭戴下車，並持上開具有殺傷力之8 釐米仿FN廠1910
    型半自動手槍抵住戌○○，喝令戌○○下車，並令其交付財
    物及該賓士小客車，戌○○因此不能抗拒而交付如附表一編
    號4所 示之財物。丙○○與該不詳姓名之成年男子得手後，
    即駕駛戌○○所有上開6B-6122 號賓士小客車揚長而去。
五、嗣丙○○於95年2 月8 日晚上8 時30分許，駕駛強盜天○○
    所得（已改懸掛Ｔ9 －8127號車牌）之賓士車贓車，行經台
    北縣五股鄉○○路○ 段577 巷80弄51號時，經警發現其行跡
    可疑，而予以攔查，惟丙○○因作案多次而心虛，竟基於妨
    害公務及毀損之故意，先倒車衝撞警方所駕駛之偵防車，而
    對依法執行職務之警員施強暴，經警對空鳴槍並朝該車擊發
    乙槍後，丙○○為逃避追緝，而駕駛該車猛力加油衝撞該處
    尚鑫科技股份有限公司（負責人係林建良）、己○○、未○○、亥○○及庚○○所有之車牌號碼ＣＺ－8040號自小客車
    、ＱＸ9 －438 號輕機車、ＭＥＹ－776 號輕機車、Ｎ58－
    497 號重機車及ＱＰＬ－832 號重機車，致上開車輛受有車
    體之損壞，足以生損害於尚鑫科技股份有限公司、己○○、
    未○○、亥○○及庚○○（亥○○及庚○○之部分，未據告
    訴及起訴）；丙○○亦因衝撞後致無法再開車逃離，而遭警
    方趨前逮捕，並在該車內查得丙○○所有供強盜所用之上開
    8 釐米仿ＦＮ廠1910型半自動手槍1 支、子彈6 顆、黑色頭
    套3 個及預備供強盜所用之手拷1 付、非屬槍砲彈藥刀械管
    制條例之類似武士刀械1 支（如附表二所載），並起出如附
    表三所載強盜所得之物。警方隨再前往台北縣五股鄉○○路
    ○ 段577 巷80弄51號丁○○及寅○○住處，查扣與本案無關
    之黃色手套、電子秤、吸食器及毛重0.6 公克之安非他命乙
    小包（施用毒品部分，均經檢察官另案偵辦），並在寅○○
    房間處床上查獲上開不具殺傷力之子彈4 顆，在寅○○父親
    巳○○所有之車牌號碼4263－ＥＮ號自小客車內，查獲上開
    仿BERETTA 廠84型半自動手槍、與本案無關之行動電話4只
    ，另於巳○○身上當場查獲變造之警察人員服務證（巳○○
    所犯變造特種文書罪，業經本院以95年度重訴字第23號判決
    處拘役55日確定在案），及與本案無關之安非他命吸食器、
    殘渣袋等物。
六、案經被害人天○○、尚鑫科技股份有限公司、己○○、未○○訴由臺北縣政府警察局淡水分局、臺北縣政府警察局三重
    分局及卯○○訴由臺北縣政府警察局三重分局及蘆洲分局分
    別移送臺灣板橋地方法院檢察署檢察官偵查起訴。
    理  由
壹、證據能力方面：
一、被告劉嘉惠警詢筆錄無證據能力：
(一)按訊問被告應先告知刑事訴訟法第95條各款之權利事項；又
    筆錄內所載之被告陳述與錄音或錄影之內容不符者，其不符
    之部分，不得作為證據，刑事訴訟法第95條、第100條之1第
    2項定有明文。
(二)按被告申○○警詢筆錄經本院勘驗錄音帶結果：(1)未聽到訊
    問員警踐行告知被告刑訴法第95條權利事項；(2)員警詢問被
    告對於是否參與強盜集團等問題時（即95年度偵字第3240號
    偵查卷一第卷第47頁），被告均回答沒有，不久後詢問即結
    束（員警口述「現在時間95年2 月9 日4 時59分，筆錄訊問
    完畢）；緊接又出現有錄音按鍵聲後，被告即承認有「參與
    丁○○為首之強盜集團，前往北投、蘆洲、淡水」、「有乘
    坐丁○○、丙○○、辰○○三人所駕駛之黑色賓士轎車」；
    剩餘之錄音內容為被告告知員警巳○○持有三張被害人之信
    用卡等語，隨後錄音帶A 面結束。又錄音帶B 面無聲音等，
    有本院96年4 月26日勘驗筆錄在卷可查（本院卷二第124 頁
    ）。顯見警員製作被告申○○警訊筆錄時，有違刑事訴訟法
    第95條規定，且其原錄音內容與被告陳述不符，是依諸上開
    規定，難認被告申○○警詢筆錄具有證據能力。
二、被告申○○偵查筆錄及被告丙○○警詢具有證據能力：
(一)按被告以外之人於偵查中向檢察官所為之陳述，除顯有不可
    信之情況者外，得為證據，刑事訴訟法第159 條之1 第2 項
    定有明文。又偵查中對被告以外之人（包括證人、鑑定人、
    告訴人、被害人及共同被告等）所為之偵查筆錄，或被告以
    外之人向檢察官所提之書面陳述，性質上均屬傳聞證據。惟
    現階段刑事訴訟法規定檢察官代表國家偵查犯罪、實施公訴
    ，依法其有訊問被告、證人及鑑定人之權，證人、鑑定人且
    須具結，而實務運作時，檢察官偵查中向被告以外之人所取
    得之陳述，原則上均能遵守法律規定，不致於違法取供，其
    可信度極高，職是，被告以外之人前於偵查中已具結而為證
    述，除反對該項供述得具有證據能力之一方，已釋明「顯有
    不可信之情況」之理由外，不宜以該證人未能於審判中接受
    他造之反對詰問為由，即遽指該證人於偵查中之陳述不具證
    據能力。查本件被告申○○於95年3 月8 日接受檢察官訊問
    時之言詞陳述，業經具結，有結文在卷可按，且經本院勘驗
    該偵查錄影帶結果，並無顯不可信之情形，有本院96年4 月
    26日勘驗筆錄可稽，被告丁○○之指定辯護人即本院公設辯
    人亦未釋明上開供述有顯不可信之情況，依上規定，被告申
    ○○上開證言自得為證據。
(二)被告以外之人於審判外之言詞或書面陳述，除法律有規定者
    外，不得作為證據，刑事訴訟法第159條第1項固定有明文。
    惟被告以外之人於檢察事務官、司法警察官或司法警察調查
    中所為之陳述，與審判中不符時，其先前之陳述具有較可信
    之特別情況，且為證明犯罪事實有否所必要者，亦得為證據
    ，亦為同法第159條之2所規定。且所稱「有較可信之特別情
    況」，即指相對之可信而言，亦即被告以外之人先前陳述之
    背景具有特別情況，而使其較審判中之陳述為可信時，例外
    賦予證據能力；然判斷是否有相對可信之特別情況，純屬證
    據能力之審查，無關證據力之衡量，有無相對可信之特別情
    況，應就偵查或調查筆錄製作之背景、原因、過程等客觀事
    實加以觀察（此有最高法院94年度臺上字第5709號判決可參
    ）。查被告丙○○之警詢筆錄，經本院勘驗其警詢錄影帶結
    果，其內容均與筆錄所載相符，有本院上開96年4 月26日勘
    驗筆錄足考。而被告丙○○於本院審理中以基於證人地位、
    經合法具結、並由檢察官及被告辯護人行交互詰問且賦予共
    同被告對質詰問機會而為證述（詳本院卷二第90至95頁）。
    觀諸其於警詢所為陳述，固與本院審判期日以證人身分所為
    證言有所不符，但被告於警詢中所為供述，係採一問一答方
    式，且並無受強暴、脅迫、利誘、詐欺、疲勞訊問、違法羈
    押或其他不正之方法，且係出於渠等自由意志所為陳述，此
    已為被告丙○○所不否認（本院卷二第95頁）；復且被告丙○○於警詢中猶否認本身參與附表二編號一之強盜犯行；而
    其於審判時之證述已逾案發近二年，較有事後經權衡利害得
    失後而為迥護之可能，足見被告丙○○於警詢中所言，依上
    說明，顯具有較可信之特別情況，且為證明犯罪事實存否所
    必要者，自得為證據。
三、被害人宇○○警詢筆錄具證據能力：
(一)按被告以外之人於審判中所在不明而無法傳喚或傳喚不到者
    ，其於檢察事務官、司法警察官或司法警察調查中所為之陳
    述，經證明具有可信之特別情況，且為證明犯罪事實之存否
    所必要者，得為證據，刑事訴訟法第159 條之3 第3 款定有
    明文。
(二)查被害人宇○○經本院傳喚無著，有傳票送達回證，而經拘
    提後，其家屬稱其已出國無法到庭等，亦有拘提報告在卷可
    按（以上附於本院卷二第154 頁、第169 頁），足見其已所
    在不明而無法傳喚。而觀諸被害人宇○○係本案附表二編號
    三所載強盜案之被害人，其於警詢中所陳述者亦係其被害之
    情節（詳95年度偵字第3240號偵查卷一第63至67頁），且與
    被告丙○○於警詢中所述相符（同上偵查卷第15頁），足證
    被害人宇○○於警詢筆錄所陳述各節具有可信之特別情況，
    且為證明犯罪事實之存否所必要，揆諸上開規定，得為證據
    。
四、證人即被害人天○○、乙○○、酉○○、丑○○於檢察官偵
    訊時所為證言（95年度偵字第3240號偵查卷一第278 、279
    、288 、289 頁），業經依法具結，依上揭二之 (一)之 說
    明，自有證據能力。至被害人天○○、乙○○、酉○○、丑
    ○○，業於本院96年3 月13日審判期日到庭，經具結後，由
    辯護人及檢察官行交互詰問而為證述，觀諸渠等證述內容與
    警詢中所陳述就其基本事實均相符，是其警詢筆錄雖不得直
    接供為被告等人有罪事實之證據，但非不得資為被害人於本
    院審判中以證人身分所為證言之補強，合此說明，
五、除上開證據外，本案被告、辯護人就檢察官所提其他證據方
    法之證據能力，均亦未主張有刑事訴訟法第159條第1項不得
    為證據之情形，且表示對相關供述證據之證據能力表示無意
    見，是本案其他經合法調查之證據亦均有證據能力，附此敘
    明。
貳、實體方面：
甲、有罪部分：
一、訊據被告丁○○、辰○○、丙○○及寅○○，被告丁○○、
    寅○○固均坦承有事實欄一所載持有改造手槍之犯行，被告
    辰○○固坦承有事實欄二之 (一)、 (三)、 (四)所 載竊盜
    犯行，被告丁○○固坦承有事實欄四之 (一)( 二)所載持有
    改造手槍及子彈而強盜及有事實五所載之妨害公務、毀損之
    犯行，惟就其餘犯罪事實均否認，且均辯稱未參與云云。
二、本院得心證之理由：
(一)被告丁○○、寅○○於事實欄一所載時地，未經許可持有具
    殺傷力之槍枝之犯罪事實，業據渠二人於本院準備程序及審
    理中自白不諱（詳本院卷一第224 頁至第226 頁、本院卷二
    第199 頁），並有上開槍枝扣案可證，而上開槍枝經內政部
    警政署刑事警察局鑑驗結果，認係由仿BERETTA 廠84型半自
    動手槍製造之槍枝（槍枝管制編號：000000000 號），換裝
    土造金屬槍機及槍管而成之改造手槍，機械性能良好，可擊
    發適用子彈，認具殺傷力等，有該局95年3 月21日刑鑑字第
    0950022545號槍彈鑑定書在卷足考（附於95年度偵字第3240
    號偵查卷二第3 至8 頁）。被告丁○○、寅○○此部分犯行
    事證明確，堪以認定。至被告丁○○於本院審理中固指稱其
    係以上開槍枝向被告寅○○換取第二級毒品安非他命2 公克
    施用云云，惟然此與其於偵查中所稱：從93年買槍後，一直
    沒有用，怕會出事，就叫寅○○幫我賣掉換安非他命云不符
    （95年度偵字第3240號偵查卷一第325 頁），且復為被告寅
    ○○所否認，本院礙難僅憑丁○○片面先後不一之陳述而遽
    認被告丁○○與寅○○二人有互換購槍枝及安非他命之行為
    ，合此說明。另公訴意旨雖認被告丁○○購入上開槍枝，係
    意圖供自己及他人犯罪之用云云，然遍觀全卷，並無證據足
    資證明被告丁○○於購入之初有此犯意，且被告丙○○於本
    院審理中亦否認上開槍枝有供為強盜犯行之用（本院卷二第
    200 頁），從而公訴人此部分所認，洵有誤會，附此說明。
(二)被告辰○○竊盜部分：
  (1)被告辰○○於事實欄二之 (一)、 (三)、 (四)所 載竊盜之
    犯罪事實，業據被告辰○○於本院準備程序及審理中自白不
    諱（本院卷一第224 頁、卷二第202 、203 頁），核與被害
    人壬○○、子○○、游承叡於警詢中所指訴遭竊之情節相符
    （95年度偵字第3388號偵查卷第5 、6 頁、95年度偵字第32
    40號偵查卷一第51、52頁、臺灣士林地方法院檢察署95年度
    偵字第10 083號偵查卷〈下簡稱地○卷〉第103 至105 頁）
    ，事實欄二之 (三)部 分其共犯被告丙○○，並據臺灣士林
    地方法院以95年度易字第1643號判決處有期徒刑1 年確定在
    案，有該判決書乙份附卷足憑。再者，於事實欄二之 (一)
    所載竊盜現場之台北縣新莊市○○路68巷9 號地下室樓梯間
    之鐵欄杆框處，所採得指紋與辰○○左中指、右中指、右環
    指指紋相符乙節，復有內政部警政署刑事警察局94年7 月25
    日刑紋字第0940107763號鑑驗書在卷可參（95年度偵字第33
    88號偵查卷第10、11頁），此外，並有被害人壬○○、游承
    叡分別所立具之贓物認領保管單各1 紙附卷可佐（95年度偵
    字第3388號偵查卷第7 頁、地○卷第55頁）。
  (2)另事實欄二之 (二)所 載被害人卯○○之住處如何遭竊之事
    實，業據被害人卯○○於警詢供述明確（95年度偵字第6534
    號偵查卷第10頁）。再者證人即被害人卯○○於檢察官偵查
    中並具結證稱：其發現被偷後，即向里長調取監視錄影帶觀
    看，發現2 名歹徒駕駛GT-3892 號自小客車到其住處竊取物
    品，其中穿紅色衣服之走路外八，偷完後，該2 名歹徒就搭
    車離去，其住處遭竊之時間係下午5 時10幾分，影帶中穿黑
    色衣服者是辰○○，辰○○姐姐住在其租屋處之4 樓等語甚
    詳（同上偵查卷第59頁），並有其所提出監視錄影帶所翻拍
    相片附卷可證（同上偵查卷第19至第21頁）。被告辰○○就
    該翻拍相片中穿黑色衣服者係其本人，另穿紅色衣服者係其
    友人「主仔」乙節亦自承不諱（本院卷二第192 頁）。被告
    辰○○雖否認有上開竊盜犯行，並稱伊當日係到伊二姐友人
    住處睡覺，然後在晚上19時離開云云。然由卷附監視錄影帶
    所翻拍相片，其內顯示其中穿紅色衣服者將手提物品以外套
    覆蓋走近紅色小客車，穿黑色衣服者則在開啟車門，而錄影
    帶所顯示之時間為17時18分，且天色未暗等情以觀，與被告
    辰○○所稱伊係於晚上19時許離開明顯不符，足見被告辰○○所辯悖於事實，其空言否認上揭竊盜犯行，純係諉責之詞
    ，礙難採信。
  (3)綜上，被告辰○○於事實欄二所載各竊盜犯行，事證明確，
    堪以認定。
(三)被告丙○○、丁○○、辰○○強盜部分：
 1. 按事實欄四之 (一)至 (四)所載被害人如何遭強盜之事實，
    業據證人即被害人天○○、乙○○、酉○○、丑○○於本院
    96年3 月13日審理中（本院卷二第17頁至第36頁），及被害
    人戌○○於警偵詢中、被害人宇○○於警詢中（詳95年度偵
    字第3240號偵查卷一第68、69頁、第70至72頁、第279 頁、
    第63至67頁）分別指證綦詳。而被告丙○○就其有持扣案具
    殺傷力之8 釐米仿FN廠1910型半自動手槍及子彈為事實欄四
    之 (一)、 (二)所載強盜犯行之事實，亦於本院96年7 月31
    日審判期日中坦認無訛（本院卷二第200 頁）。且該改造手
    槍及子彈，經鑑驗結果：(1)子彈6 顆，認均係由土造金屬彈
    殼加裝直7.9MM 金屬彈頭而成之土造子彈，經取樣2 顆試射
    結果，均可擊發認具殺傷力；(2)改造8 釐米手槍1 支（槍枝
    管制編號：000000000） ，認係仿FN廠1910型半自動手槍製
    造之槍枝，換裝土造金屬槍管改造而成之改造手槍，機械性
    能良好，可擊發適用之子彈，認具殺傷力等，亦有前引內政
    部警政署刑事警察局95年3 月21日刑鑑字第0950022545號槍
    彈鑑定書足考（附於95年度偵字第3240號偵查卷二第3 至8
    頁）。且有被告丙○○自承係其所有，供強盜犯行所用如附
    表二編號3 至5 所示之物扣案可佐。
 2. 再證人即被害人天○○於本院審理時指證稱：當時歹徒開二
    部車，一部是紅色豐田瑞獅，一部是燒掉的那部白色喜美，
    擋住其車前面的紅色瑞獅那部車下來二人，後面白色喜美車
    下來一人，他們拿槍上膛，其中蒙面的人走到副駕駛座叫乙○○下車，未蒙面者走到其駕駛座旁叫其下車，另一蒙面者
    在左後方拿槍對著其等語，並指證在庭穿著綠色外套之被告
    丙○○即為強盜之歹徒之一，且該綠色外套係其所有放置在
    遭強盜之賓士車內等情（詳本院卷二第23頁），而該經本院
    當庭諭知被告丙○○脫卸該綠色外套（經本院當庭勘驗其廠
    牌為HUGO BOSS） 供證人天○○指認時，被告丙○○亦隨之
    供稱該外套確非伊所有而係賓士車上的等語在卷（本院卷二
    第24頁）。顯見證人即被害人天○○指證非虛。再證人乙○○於本院審理中亦指證稱：其確定當時對方有三人，在偵查
    中指認被告丙○○及丁○○，係因天○○說他很確定，另被
    告丙○○係未蒙面而叫天○○下車之歹徒等語（本院卷二第
    18、19頁）。且被告丙○○於95年2 月8 日晚上8 時30分許
    ，為警查獲時（詳下述）所駕駛之賓士自小客車係被害人天
    ○○所有（即車牌3789-EN 號），並有起出天○○、乙○○
    遭強盜如附表三編號2 、3 所示之部分財物，亦有渠二人贓
    物認領保管單在卷可按（附於95年度偵字第3240號偵查卷一
    第113 頁、偵查卷二第150 頁）。再被害人天○○報案時指
    稱持搶歹徒係駕駛2B-4191 號箱型車及一部白色喜美轎車，
    亦有台北縣政府警察局蘆洲分局偵查隊案件通報單附卷可按
    （同上偵查卷一第111 頁），而該白色喜美轎車之車牌係07
    08 -GX號，復觀諸被告丙○○及丁○○之警詢筆錄甚明（同
    上偵查卷一第14頁、第25頁）。復且上開2B-4191 號箱型車
    係被告辰○○於95年2 月4 日2 時30時分許所竊取，已如前
    述；另車牌0708 -GX號白色喜美小客車，係被害人甲○○所
    有，於95年2 月4 日晚上10時20分許在台北縣淡水鎮○○路
    30 0號前遭不詳姓名之人所竊者，復據被害人甲○○於警詢
    中供明無誤（同上偵查卷一第49、50頁），且有車輛車牌失
    竊作業新車輛認可資料乙份附卷足參（同上偵查卷一第168
    頁）。
 3. 證人即被害人酉○○、丑○○於偵查中均指認行強盜之歹徒
    係駕駛3789-EN 黑色賓士自小客車，且該車上之2 人下車，
    另有一人在駕駛座上，該下車之歹徒即為被告丙○○及丁○○明確（同上偵查卷一第278 、279 頁），於本院審理中仍
    證稱渠等於偵查中之指認確定屬實，且仍當庭指認被告丙○○確為行搶之人無訛（另因該日庭期被告丁○○未到庭，故
    證人無法指認丁○○）（本院卷二第29頁、第33頁、第34頁
    ）。
 4. 另被害人宇○○於警詢中指稱：渠於95年2 月5 日凌晨4 時
    39分，在淡水鎮○○路300 號前，突遭3 名男子及一名女子
    駕駛車號3789-EN 自小客車、頭戴藍色鴨舌帽、4 名均為30
    歲左右之男女，身材中等、身高約165 至167 公分，由2 名
    頭戴帽子，臉戴口罩，下車持槍拉滑套，要求渠將身上現金
    繳出，渠不敢反抗，就將身上現金2000多元交付給他們，之
    後他們就開著渠所駕車輛（ZV-9595） 往台北方向逃逸，且
    除渠所駕駛小客車外，渠斜背背包置放在車內也隨之被帶走
    ，背包內有其本人身分證、0000000000、0000000000號2 支
    手機、勞力士錶1 只（值約12萬元）；渠與友人於同日4 時
    10日在關渡即被尾隨，渠與友人從外環道約4 時25分進到漁
    人碼頭玩，因為在港區不能玩鞭炮，約4 時35分只好再轉到
    海水浴場前玩，結果歹徒也跟隨渠等到海水浴場，沒一會37
    89 -EN就開到渠車旁要求拿錢，因渠車子還在發動中，錢拿
    給他們後，他們就開渠的車快速離去等情綦詳（詳95年度偵
    字第3240號偵查卷一第63、64頁）；嗣經警查獲被告等人而
    通知被害人宇○○指認，被害人宇○○於95年2 月9 日到警
    局指認時，稱：看體型很像，當時向渠行搶時二人有戴帽子
    及口罩，未看清其全貌，所以不敢確認，但當時其中有一位
    女性歹徒沒有矇面，所以看到警方查獲之申○○，就非常眼
    熟，很像是強盜渠財物歹徒中之女子；警方查獲贓物中有渠
    1 支遭搶MOTORLA CV3 （序號00128ac29138）行動電話及渠
    放在車上防身用黃色塑膠棒1 支等語在卷（同上偵查卷第67
    頁），並有其具領之贓物認領保管單1 紙附卷足佐（同上偵
    查卷第114 頁）。
  5.互核被害人天○○、乙○○、酉○○、丑○○、宇○○所指
    陳遭強盜之時間緊接，天○○、乙○○遭強盜時，歹徒所駕
    車輛其中一部係被告辰○○所竊取，而酉○○、丑○○、宇
    ○○遭強盜時，歹徒所駕車輛係被害人天○○甫遭搶劫者，
    及下手行強盜犯行者均持有槍枝，且或二人下車、一人在駕
    駛座上或三人下車等情節以觀，顯見向上揭被害人下手強盜
    之歹徒應為三人且係同一批人，洵堪是認。被告丙○○否認
    宇○○遭強盜部分係其所為云云，礙難採信。
  6.再，參諸被告丙○○於警詢中稱：「（95年2 月5 日約2 時
    ，在台北縣五股鄉○○○路強盜天○○者）係丁○○、陳勝
    嘉做的，丁○○、辰○○及其女友約2 點多到台北縣五股成
    泰路成洲國小附近找我，他們告訴我說疏洪道搶來的」「（
    問：於95年2 月5 日4 時許，在台北市○○區○○路412 號
    二女一男遭強盜案，是否即你們所為？）是，我們總共四人
    一同犯案，我負責開車，丁○○及辰○○負責行搶，辰○○
    女友坐在車上等候」「92年2 月5 日4 時50分許在台北縣淡
    水鎮○○路300 號海水浴場，被害人宇○○遭搶案，係是我
    們所為，我們在行義路犯案後，即往淡水方向逃逸，我們在
    淡水漁人碼頭停車場發現一對情侶在旁邊放鞭炮被管理員趕
    走，於是尾隨其後到沙崙海水浴場大門口，．．，丁○○即
    要我開走靠近他們，他們二人即下車，手持手槍，戴口罩與
    鴨舌帽，要被害人交出身上財物，並開走被害人所駕駛之賓
    士車，往五股方向逃逸，我駕駛著原先搶來的車子，載著辰
    ○○女友緊追在後」等語（同上偵查卷一第13至15頁）；被
    告丁○○於警詢中稱：3789-E NE 賓士小客車，係丙○○及
    辰○○搶來的；即95年2 月5 日約2 時許，在台北縣五股鄉
    ○○○路天○○等遭強盜案，犯案者係丙○○、辰○○；另
    95年2 月5 日4 時50分，在台北縣淡水鎮○○路300 號海水
    浴場被害人遭強盜案，是辰○○、何揚書及申○○所為等語
    （同上偵查卷一第24至26頁）；及被告申○○於檢察官偵查
    時具結證稱：95年2 月5 日凌晨4 時多跟丙○○、辰○○、
    丁○○一起開車去淡水漁人碼頭，後來丁○○先下車跟一位
    開黑色賓士的人聊天，後來開賓士車的人就給一個不認識的
    男子開，這時我們3 人就一起上賓士車，丁○○就不知去向
    ，然後開賓士車的男女朋友就留在那邊，我以為是換車，不
    知道是搶劫云云（同上偵查卷一第296 至297 頁），於本院
    審理中亦稱：被警查獲前，在除夕或初一、初二時，有與辰
    ○○、丙○○一起搭車至北投、淡水出遊，其間換過二次賓
    士車；（檢察官問換賓士車時，有無涉及搶車或強盜？）不
    知道，唯一知道的是宇○○那次，宇○○他們放煙火，因為
    是車頭對車頭停，當時我看到宇○○，以為宇○○和辰○○
    、丙○○他們在聊天，我就躺回去睡覺，當時我已在賓士車
    上等語（本院卷二第86頁）。顯見於95年2 月5 日凌晨與被
    告丙○○同在一起者係被告丁○○、辰○○及申○○。則與
    被告丙○○下車行搶之成年男子，亦應係丁○○及辰○○當
    可是認。至被告申○○於本院審理中改稱當日丁○○並未同
    往，而係一「肉脯」者同往云云，純係事後迴護之詞，難以
    採信。
  7.被害人戌○○於警詢中指稱：其於95年2 月8 日12時55分，
    駕駛車號6B-6122 號賓士自小客車，行經台北縣淡水鎮○○
    路300 號附近時，遭2 名歹徒持槍攔截，搶走其自小客車及
    身上皮包等語在卷（95年度偵字第3240號偵查卷一第68、69
    頁），嗣經警方於95年2 月8 日21時許，在台北縣五股鄉○○路577 巷80弄51號前查獲丙○○，並起獲百元美金共2 張
    、百元人民幣17張、50元人民幣1 張、20元港幣1 張、千元
    新台幣共30張、500 元新台幣1 張、護照1 本、台胞證1 本
    及NOKIA 手機1台 及高爾夫球具1 組等後，被害人戌○○除
    指認該等物品均係其遭強盜之物，且簽具認領保管單而領回
    外，且復指證被告丙○○即為強盜其財物之歹徒，並稱：當
    時丙○○從他們駕駛之自小客車下車後（從駕駛座旁座位下
    車並戴黑色頭套），就持乙把銀色手槍抵住我，並叫我下車
    ，我意識他要搶劫，我就從口袋拿出8 千5 百元給犯嫌丙○○，並要求他不要將我的自小客車開走，但是歹徒丙○○仍
    將我的自小客車搶走，警方所查扣之8 米釐手槍、黑色頭套
    ，就是犯嫌丙○○所使用者等語綦詳（同上偵查卷第71、72
    頁）；且於檢察官偵查中，就如何遭強盜等情節，除具結證
    稱如上外，並仍指證其中一名歹徒即為被告丙○○，並稱：
    雖丙○○戴面罩，但其仍一眼即認出，因丙○○距離其甚近
    ，其看得很清楚等情明確（同上偵查卷一第279 頁），並有
    被害人戌○○簽具領回之贓物認領保管單在卷可佐（同上偵
    查卷第121 頁）。由上，足證被害人戌○○之指證非虛，且
    無誤認之虞。，被告丙○○有與不詳姓名之成男子共同為事
    實欄四之 (四)所 載強盜被害人戌○○之犯行，亦無置疑。
    再由被告丙○○警詢筆錄（同上偵查卷一第16頁）可知被告
    丙○○與不詳姓名之成年男子，為強盜犯行時，係駕駛懸掛
    車牌DD-5090 號賓士自小客車至明，且該車牌係臺灣戴姆勒
    克萊斯勒股份有限公司所有，由該車牌所屬車輛由謝中和所
    承租時，於95年2 月5 日上午6 時30分許至7 時30分許，在
    台北縣林口鄉○○路430 巷1 弄10號前遭不詳姓名之人竊取
    該車牌乙節，並據被害人謝中和於警詢中指陳在卷（95年度
    偵字第3240號偵查卷二第112 頁）。顯見被告丙○○及不詳
    姓名之成年男子係駕駛賓士自小客車所懸掛車牌係屬贓物，
    亦無置疑。
  8.綜上，被告丙○○於事實欄四之 (一)至 (四)所載強盜犯行
    ，被告丁○○、辰○○於事實欄四之 (一)至 (三)所載強盜
    犯行，均事證明確，堪以認定。被告丁○○、辰○○空言否
    認何有強盜犯行，委無足取。被告丙○○於本院改稱與其共
    同強盜者係綽號「小黑」「阿忠」之人，而非被告丁○○、
    辰○○云云，亦與事實有間，純係事後迴護之詞，難以採認
    。
(四)至被告丙○○、丁○○、辰○○於事實欄四之 (一)強 盜犯
    行時，所駕駛之0708-GX 號白色喜美自小客車，及被告丙○○於事實欄四之 (四)所 載強盜犯行時所駕賓士小客車上所
    懸掛DD-5090 車牌，均屬不詳姓名之人所竊取之贓物，已如
    前述，則被告等人持之使用，顯於行強盜犯行前，即有明知
    為贓物，而收受各該贓物之行為，是渠等各於事實欄三之 (
    一） (二)收 受贓物之犯行，事證明確，亦堪認定。被告三
    人否認有收受贓物之犯行，均無可採。
(五)被告丙○○於事實欄五所載妨害公務及毀損之犯罪事實，業
    據被告丙○○於本院審理中自白屬實，核與證人即警員辛○○於本院審理中具結證述情形相符（本院卷二第37至39頁）
    ，並經被害人林建良（即尚鑫科技股份有限公司負責人）、
    己○○、未○○、亥○○、庚○○於警詢中指訴無訛（95年
    度偵字第3240號偵查卷二第160 至169 頁），並有毀損汽機
    車現場相片16張在卷可佐（同上偵查卷第176 至第183 頁）
    。故被告丙○○妨害公務及毀損之犯行亦事證明確，堪以認
    定。
三、論罪之理由：
(一)被告丁○○、寅○○於事實欄一所載持有槍枝之犯行，核各
    係犯槍砲彈藥刀械管制條例第8 條第4 項未經許可持有可發
    射子彈具有殺傷力之改造手槍罪。公訴意旨誤係犯同條第3
    項之罪，尚有未洽，其起訴法條應予變更。
(二)被告辰○○竊盜部分：
  1.被告辰○○於事實欄二之 (一)( 二)( 四)所 為竊盜犯行，
    核均係犯刑法第320 條第1 項之普通竊盜罪。於事實欄二之
     (二)部 分另犯刑法第306 條之無故侵入住宅罪，並與所犯
    竊盜罪間有方法結果之牽連關係，依修正前刑法第55條後段
    規定從一重之普通竊盜罪論處。且其就事實欄二之 (二)部
    分，與綽號「主仔」之成年男子，有犯意聯絡及行為分擔，
    為共同正犯。
  2.又刑法第321 條第1 項第3 款之攜帶兇器竊盜罪，係以行為
    人攜帶兇器竊盜為其加重條件。此所謂兇器，其種類並無限
    制，凡客觀上足對人之生命、身體、安全構成威脅，具有危
    險性之兇器均屬之。且祇須行竊時攜帶此種具有危險性之兇
    器為已足，並不以攜帶之初有行兇之意圖為必要（最高法院
    79年度台上字第5253號判例要旨參照）。查被告辰○○與丙○○於事實欄二之 (三)所 載時地，行竊時攜帶之一字型扳
    手，係屬質地堅硬之金屬利器，客觀上足以對人之生命、身
    體、安全構成威脅，具有危險性，自屬兇器。核被告此部分
    所為，係犯刑法第321 條第1 項第3 款之攜帶兇器竊盜罪。
    被告辰○○與丙○○（業經判決）間，有犯意聯絡及行為分
    擔，均為共同正犯。
  3.再被告辰○○先後多次竊盜犯行，時間緊接，所犯為構成要
    件相同之罪，顯基於概括犯意反覆實施，依修正前刑法第56
    條規定以情節較重之共同攜帶兇器竊盜之一罪論處，並加重
    其刑。
(三)被告丁○○、辰○○於事實欄三之 (一)、 丙○○於事實欄
    三之 (一)( 二)所為，各係犯刑法第349 條第1 項之收受贓
    物罪。就事實欄三之 (一)部 分，被告丁○○、辰○○、丙○○間有犯意聯絡及行為分擔，為共同正犯。且被告丙○○
    先後二次收受贓物之行為，時間緊接，所犯為構成要件相同
    之罪，顯基於概括犯意反覆為之，應依修正前刑法第56條連
    續規定論以共同收受贓物之一罪並加重其刑。
(四)被告丁○○、辰○○、丙○○於事實欄四之 (一)( 二)( 三
    )所 為強盜犯行，係犯刑法第330 條第1 項犯強盜罪而有刑
    法第321 條第1 項第3 款、第4 款之結夥三人以上攜帶兇器
    情形之加重強盜罪，被告丙○○於事實欄四之 (四）所為另
    犯刑法第33 0條第1 項犯強盜罪而有刑法第321 條第3 款之
    攜帶兇器情形之加重強盜罪。且被告三人並均另犯槍砲彈藥
    刀械管制條例第槍砲彈藥刀械管制條例第8 條第4 項未經許
    可持有可發射子彈具有殺傷力之改造手槍罪及同條例第12條
    第4 項之持有子彈罪。公訴意旨誤係犯同條例第8 條第3 項
    及第12條第3 項之罪，均有未洽，其起訴法條應予變更。被
    告丁○○、辰○○、丙○○於事實欄四之 (一)( 二)( 三)
    所載犯行，被告丙○○就事實欄四之 (四)所 載犯行，與不
    詳姓名成年男子間，各有犯意聯絡及行為分擔，俱為共同正
    犯。被告丁○○、辰○○、丙○○先後多次加重強盜犯行，
    時間緊接，所犯為基本犯罪事實相同之罪，顯基於概括犯意
    為之，應依修正前刑法第56條連續犯規定各依情節較重之結
    夥三人以上攜帶兇器強盜罪之一罪論處並加重其刑；且各次
    強盜行為時所持有槍彈之行為，為繼續犯，均僅屬一罪。再
    被告三人於事實欄四之 (一)( 二)( 三)所 載強盜行為，係
    同時對二位或三位被害人為之，乃一行為觸犯數罪名之想像
    競合犯，應從一重處斷。另被告三人各同時持有槍、彈，亦
    係一行為觸犯數罪名，亦應依刑法第55條想像競合犯之規定
    ，從一重之持有改造手槍罪處斷，且與所犯連續結夥三人以
    上攜帶兇器強盜罪間，有修正前刑法第55條後段方法結果之
    牽連關係，均應從一重之連續結夥三人以上攜帶兇器之加重
    強盜罪處斷。
(五)被告丙○○於事實欄五所載犯行，核其所為，係犯刑法第13
    5 條第1 項之妨害公務罪及刑法第354 條之毀損罪。被告丙○○同時同地毀損多被害人之物，係屬一行為觸犯數罪名之
    想像競合犯，應從一重處斷；且所犯二罪間有方法結果之牽
    連犯關係，依修正前刑法第55條後段規定，從一重之妨害公
    務罪處斷。
(六)被告丁○○所犯未經許可持有改造手槍罪、收受贓物罪、連
    續結夥三人以上攜帶兇器強盜罪；被告辰○○所犯共同連續
    攜帶兇器竊盜罪、收受贓物罪、連續結夥三人以上攜帶兇器
    強盜罪；被告丙○○所犯共同連續收受贓物罪、連續結夥三
    人以上攜帶兇器強盜罪、妨害公務罪，各犯意各別、行為互
    殊，應分論併罰。公訴意旨認被告三人所犯收受贓物罪與所
    犯強盜罪、持有改造手槍罪具有牽連犯關係云云，尚有誤會
    ，附此說明。
(七)被告辰○○於92年間因違反毒品危害防制條例案件，經本院
    以92年度易字第1307號判決處有期徒刑10月確定，於93年1
    月9 日入監執行，93年11月8 日執行完畢出監，此有臺灣高
    等法院被告全國前案紀錄表在卷可按，其於5 年內故意再犯
    有期徒刑以上刑之各罪，為累犯，均應依修正前刑法第47條
    規定加重其刑。
(八)起訴書雖未敘及被告辰○○於事實欄二之 (三)所 示竊盜犯
    行及事實欄四之 (一)( 二)所示強盜犯行，暨未敘及被告丁○○、丙○○於事實欄四之 (三)所 示之強盜犯行，但此等
    部分與被告等人各經起訴而論罪之竊盜及強盜犯行間，各有
    連續犯之裁判上一罪關係，已如前述，依諸審判不可分之原
    則，本院自得併予審理，合此說明。
(九)又被告行為後，刑法及刑法施行法業於94年2 月2 日經總統
    修正公布，並於95年7 月1 日施行，參酌最高法院95 年5月
    23日刑事庭第8 次會議決議意旨，修正後刑法第2條 第1 項
    之規定，係規範行為後法律變更所生新舊法律比較適用之準
    據法，於刑法施行後，應適用修正後刑法第2條 第1 項之規
    定，為「從舊從輕」之比較，其中有關刑法第28條、第33條
    第5 款、第51條第5 款及第47條等規定均經修正，且刑法第
    55條後段、第56條並經刪除，經綜合比較新舊法結果，以修
    正前刑法較有利於被告，是上揭部分應一併適用修正前刑法
    之規定，附此敘明。
四、科刑之理由：
(一)爰審酌被告丙○○、辰○○前有多次前科犯罪紀錄，此有臺
    灣高等法院被告二人前案紀錄在卷可查，被告二人竟仍再犯
    本件之罪，並與被告丁○○不思以正當工作方式謀取所需，
    竟結夥公然強取他人財物，造成被害人內心極度的恐懼，嚴
    重破壞社會秩序，惡性非輕，以及被告丙○○坦白部分強盜
    犯行態度尚可，被告辰○○、丁○○否認強盜犯行態度不佳
    ，及被告丁○○、寅○○持有改造手槍、被告辰○○竊盜、
    被告丁○○、丙○○、辰○○收受贓物暨被告丙○○妨害公
    務等犯行之各犯罪動機、手段、對社會及被害人所造成之影
    響等一切情狀，分別量處如主文所示之刑，併就罰金部分，
    依修正後刑法第42條第3 項規定諭知如易服勞役之折算標準
    （按經比較修正後前刑法第42條及修正前罰金罰金鍰提高標
    準條例第2 條規定，以修正後刑法第42條第3 項規定較有利
    於被告）。另被告丙○○、辰○○、丁○○所犯收受贓物罪
    ，其犯罪時間符合96年4 月24日前，符合中華民國96年罪犯
    減刑條例第2 條第1 項第3 款之規定，且無同條例第3 條所
    定不得減刑之情形，是併依上開減刑條例規定，就其宣告刑
    ，減其二分之一之刑期。且被告丁○○、辰○○、丙○○各
    所處之刑，均定其應執行刑。
(二)至扣案具殺傷力之仿BERETTA 廠84型半自動手槍製造之手槍
    壹把（槍枝管制編號：000000000 號）係被告丁○○、寅○○分別持有，而扣案可發射子彈具殺傷力之8 釐米仿FN廠19
    10型半自動手槍（槍枝管制編號：000000000）1把及土造金
    屬彈殼加裝直徑7.9mm 金屬彈頭而成具有殺傷力之土造子彈
    6 顆（均如附表二編號1 、2 所示），係被告丁○○、辰○○、丙○○共同持有供犯事實欄四所載強盜犯行所用，業經
    被告丙○○於本院陳明在卷，且上開槍彈亦均屬違禁物，均
    依刑法第38條第1 項第1 款規定宣告沒收；至扣案如附表二
    編號3 至5 所示之物，亦係被告丙○○所有供為犯事實欄四
    所載強盜犯行所用之物，亦據被告丙○○於本院審理時陳明
    無訛，併依刑法第38條第1 項第2 款規定宣告沒收之。
五、不另為無罪諭知部分：
(一)公訴意旨另以：
  (1)被告丁○○於93年底某日基於意圖供自己及他人犯罪之向綽
    號「小白」之成年男子購買8 釐米仿FN廠1910型半自動手槍
    （槍枝管制編號：000000000 號），而被告辰○○則與被告
    丁○○共同基於意圖供自己及他人犯罪之用之概括犯意，於
    93年年底間某日，在台北縣林口鄉觀音山某處，向年籍姓名
    不詳綽號「小白」之成年男子，以6 萬5 千元及不詳代價，
    購買仿BERETTA 廠84型半自動手槍（槍枝管制編號：000000
    000 號）及8 釐米仿FN廠1910型半自動手槍（槍枝管制編號
    ：000000000 號）及子彈4 顆（不具殺傷力），因認被告丁○○、辰○○就上開部分涉有槍砲彈藥刀械管制條例第8 條
    第3項及第12條第3項之罪嫌等語。
  (2)被告寅○○亦有與被告丙○○等人共同為事實欄三所載收受
    贓物，及事實欄四之 (一)所 載強盜犯行，因認被告寅○○
    涉犯刑法第349 條第1 項收受贓物、第330 條加重強盜及槍
    砲彈藥刀械管制條例第8 條第3 項、第12條第3 項之罪嫌等
    語。
(二)訊據被告丁○○堅詞否認扣案8 釐米仿FN廠1910型半自動手
    槍係其向綽號「小白」者購買，而被告辰○○則堅詞否認有
    與丁○○共同基於意圖供自己及他人犯罪之用之概括犯意而
    共同向「小白」之成年男子購買上開槍彈。另被告寅○○亦
    堅詞否認有參與收受贓物及持搶強盜之犯行等語。
(三)按公訴人認被告丁○○、辰○○、寅○○涉有前開犯行，無
    非以被告丙○○、辰○○、丁○○、寅○○、巳○○及申○○之供詞資為論罪。
(四)經查：
  (1)遍觀全卷被告丙○○、辰○○、丁○○、寅○○、巳○○及
    申○○之警偵訊筆錄，未曾提及認扣案8 釐米仿FN廠1910型
    半自動手及被告丁○○向「小白」所購入，更未有辰○○與
    丁○○共同基於意圖供自己及他人犯罪之用之概括犯意而共
    同向「小白」之成年男子購買仿BERETTA 廠84型半自動手槍
    （槍枝管制編號：000000 000號）及8 釐米仿FN廠1910型半
    自動手槍（槍枝管制編號：000000000 號）及子彈4 顆（不
    具殺傷力）之供述，是公訴人所舉證據，顯不足為上開公訴
    意旨所載犯罪事實之認定，此外復查無其他積極證據足資證
    明被告丁○○、辰○○有上揭公訴意旨所指之犯行，故不能
    證明渠二人有此部分犯罪，惟依起訴書意旨認此部分與被告
    二人經論罪之強盜、收受贓物罪間，有修正前刑法第55條後
    段之牽連犯關係，本院爰不另為無罪之諭知。
  (2)查於95年2 月5 日凌晨2 時45分至4 時50分許，被告寅○○
    並與被告丁○○、丙○○、辰○○在一起，該時間與該三人
    在一起之女子係申○○，業經本院認定如上（詳上開二之(
    三)所 載），從而殊難認被告寅○○有與被告丙○○等人共
    同為事實欄三所載收受贓物，及事實欄四之 (一)所 載強盜
    犯行。至被害人天○○、乙○○於偵查中固指稱被告寅○○
    是坐在喜美車上者云云（偵查卷一第289 頁），然寅○○既
    在車內，以當時係晚上又隔著車窗，被害人如何能清楚看見
    坐在車內之人之確實面容？且觀諸偵查筆錄，就女子部分，
    檢察官顯僅提示寅○○照片供被害人指認，故被害人指認已
    不無有指認錯誤之虞。況，被害人乙○○於本院審理中明確
    證稱未看到車內之女生，而天○○亦稱無法確喜美車副駕駛
    座上是否有人，是否為女生等語（本院卷二第19頁、第23
    頁）。更徵被害人天○○、乙○○於偵查中就此部分之指認
    容有瑕疵，難以遽採。此外復查無其他積極證據足資證明被
    告寅○○有公訴意旨所此持槍強盜及收受贓物之犯行，自不
    能證明有此部分罪嫌，惟依起訴書意旨認此部分與被告寅○○於事實欄一所載經論罪科刑之持有改造手槍罪，有修正前
    刑法第55條後段之牽連犯關係，本院爰不另為無罪之諭知，
    附此說明。
乙、無罪部分：
一、公訴意旨另以：被告申○○明知事實欄三所載車輛及車牌係
    來路不明之贓物，竟與被告丁○○、辰○○、丙○○共同收
    受；又與被告辰○○及不詳姓名之成年男子共同於事實欄四
    之 (三)所 載時地共同持有槍彈而強盜被害人宇○○、癸○○，因認被告申○○涉犯槍砲彈藥刀械管制條例第8 條第3
    項、第12條第3 項、刑法第330 條第1 項加重強盜罪及刑法
    第349 條收受贓物罪嫌等語。
二、訊據被告申○○堅詞否認有何犯行，並以伊未收受贓物、未
    共同持槍強盜等語置辯。按公訴人認被告申○○有上開犯行
    ，無非以被告申○○、丙○○、辰○○、丁○○之供詞及被
    害人宇○○之指訴資為論據。
三、按犯罪事實應依證據認定之，無證據不能認定犯罪事實，刑
    事訴訟法第154 條第2 項定有明文。又刑法第28條共同正犯
    之成立，須共犯間有犯意之聯絡及行為分擔始克當之，是若
    未著手為犯罪構成要件之實行，又與其他正犯彼此間無犯意
    聯絡，縱於其他正犯實施犯罪行為在場，亦難以共同正犯論
    之。經查：被告申○○於95年2 月5 日凌晨2 時45分至4 時
    50分許，係與被告丁○○、丙○○、辰○○同在一起之女子
    ，而於被告丁○○、丙○○、辰○○為事實欄四之 (三) 所
    載持搶強盜犯行時，被告申○○亦在場等情，固經本院認定
    如上（詳上開二之 (三)所 載）。然查，於事實欄四之 (三
    )所 載時地下車行搶者係戴口罩之二名男子，業據被害人宇
    ○○於警詢中指訴綦詳（詳如甲之二之 (三)之 4.），核與
    被告丙○○於警詢中所稱：丁○○即要我開車靠近他們，他
    們二人即下車手持手槍，戴口罩與鴨舌帽，要被害人交出身
    上現金，並開走被害人所駕駛賓士車輛，往五股鄉○○路方
    向逃逸，我駕駛原先搶來的車子，載著辰○○的女友緊追在
    後等語相符，顯見被告申○○於被告丁○○、辰○○、丙○○等人行搶之際，並未下車，而係坐在車上等候，其未參與
    持搶強盜之構成要件甚明。又遍觀全卷，並無證據足認被告
    申○○於事先或事中有與被告丁○○、辰○○、丙○○謀議
    ，或有彼此間犯意聯絡。從而，依上開說明，雖被告申○○
    於被告丁○○等人為強盜行為時亦在現場，但無從依此推論
    被告申○○與渠等有共同為持槍強盜之行為。再者，被告申
    ○○既均由被告丁○○等人載送，則事實欄三之 (一)所載
    失竊之車牌0708 -GX號自小客車輛，難認被告申○○有收受
    之意或行為。再被告丙○○於事實欄四之 (四)所 載時地駕
    駛懸掛來路不明之DD-5090 號車牌之小客車行搶時，被告申
    ○○既未參與亦不在場，業經本院認定如前，且無證據證明
    被告申○○有收受該車牌之行為。從而公訴人所提之證據均
    不足為被告有罪事實之認定，自不能證明被告申○○有何公
    訴意旨所指之犯行，揆諸上開法條說明，本院自應為被告申
    ○○無罪之判決。
丙、退併辦部分：
一、臺灣士林地方法院檢察署移送本院併辦之95年度偵字第1008
    3 號偵查案件，按意旨略以：被告丙○○與辰○○於95 年1
    月21日凌晨1 時20分許，駕駛竊得之車號FN6466號自用小客
    車行經臺北市○○區○○路2 段250 巷40號前遭警攔撿時，
    被告丙○○竟基於妨害公務之犯意，駕駛前開自小客車衝撞
    員警，涉有刑法第135 條第1 項之妨害公務罪嫌，與本件被
    告丙○○被訴妨害公務部分具有連續犯關係而移送本院併審
    理云云。
二、惟按修正前刑法第56條連續犯之成立，須行為人就所犯數行
    為，於初次行為之時，即有反覆實施之概括犯意始足當之，
    若僅數次行為均突發狀況始起意犯之，當均應係臨時起意，
    難認有概括犯意可言，容無連續犯之適用。查被告丙○○於
    95年1 月21日及95年2 月8 日既均因駕駛贓車遭警攔檢時，
    為免遭警逮捕始駕車衝撞警員，則顯均係因遇突發狀況而臨
    時起意為之，殊難認被告丙○○於95年1 月21日為妨害公務
    之際即知日後亦遭警攔檢，更難認其該時即存有反覆實施妨
    害公務之概括犯意。從而，被告丙○○於上開併辦意旨所指
    於95年1 月21日妨害公務之犯行與本案所犯妨害公務之犯行
    ，並無何連續犯之裁判上一罪可言，且既未據起訴，本院礙
    難併予審理，應退回該署檢察官另為適法之處理。
據上論結，應依刑事訴訟法第299條第1項前段、第300條、第301
條第1項，槍砲彈藥刀械管制條例第8條第4項、第12條第4項，現
行刑法第2 條第1 項、第306 條、第321 條第1 項第3 款、第4
款、第330 條第1 項、第349 條第1 項、第135 條第1 項、第35
4 條、第55條、第42條第3 項、第38條第1 項第1 款、第2 款、
修正前刑法第28條、第55條後段、第56條、第47條、第51條第5
款，罰金罰鍰提高標準條例第1 條前段，中華民國96年罪犯減刑
條例第2 條第1 項第3 款、第7 條、第11條，判決如主文。
本案經檢察官彭聖斐庭執行職務。
中　　華　　民　　國　　96　　年　　8 　　月　　21　　日
                  刑事第六庭審判長法　官  許仕楓
                                  法  官  饒金鳳
                                  法  官  林鈺琅
上列正本證明與原本無異。
如不服本判決，應於送達後十日內敘明上訴理由，向本院提出上
訴狀
                                  書記官  林進煌
中　　華　　民　　國　　96　　年　　8 　　月　　22　　日
附錄本案論罪科刑法條全文
槍砲彈藥刀械管制條例第8條
未經許可，製造、販賣或運輸鋼筆槍、瓦斯槍、麻醉槍、獵槍、
空氣槍或第4條第1項第1款所定其他可發射金屬或子彈具有殺傷
力之各式槍砲者，處無期徒刑或5年以上有期徒刑，併科新臺幣1
千萬元以下罰金。
未經許可，轉讓、出租或出借前項所列槍枝者，處 5 年以上有期
徒刑，併科新臺幣 1 千萬元以下罰金。
意圖供自己或他人犯罪之用，而犯前二項之罪者，處無期徒刑或
 7 年以上有期徒刑，併科新臺幣 1 千萬元以下罰金。
未經許可，持有、寄藏或意圖販賣而陳列第 1 項所列槍枝者，處
 3年以上10年以下有期徒刑，併科新臺幣700萬元以下罰金。
第 1 項至第 3 項之未遂犯罰之。
槍砲彈藥刀械管制條例第12條
未經許可，製造、販賣或運輸子彈者，處 1 年以上 7 年以下有
期徒刑，併科新台幣 500 萬元以下罰金。
未經許可，轉讓、出租或出借子彈者，處 6 月以上 5 年以下有
期徒刑，併科新台幣 300 萬元以下罰金。
意圖供自己或他人犯罪之用，而犯前二項之罪者，處 3 年以上
10 年以下有期徒刑，併科新台幣 700 萬元以下罰金。
未經許可，持有、寄藏或意圖販賣而陳列子彈者，處 5 年以下有
期徒刑，併科新台幣 300 萬元以下罰金。
第 1 項至第 3 項之未遂犯罰之。
中華民國刑法第306條
（侵入住居罪）
無故侵入他人住宅、建築物或附連圍繞之土地或船艦者，處 1 年
以下有期徒刑、拘役或 3 百元以下罰金。
無故隱匿其內，或受退去之要求而仍留滯者，亦同。
中華民國刑法第321條
（加重竊盜罪）
犯竊盜罪而有左列情形之一者，處 6 月以上、 5 年以下有期徒
刑：
一  於夜間侵入住宅或有人居住之建築物、船艦或隱匿其內而犯
    之者。
二  毀越門扇、牆垣或其他安全設備而犯之者。
三  攜帶兇器而犯之者。
四  結夥三人以上而犯之者。
五  乘火災、水災或其他災害之際而犯之者。
六  在車站或埠頭而犯之者。
    前項之未遂犯罰之。
中華民國刑法第330條
（加重強盜罪）
犯強盜罪而有第 321 條第 1 項各款情形之一者，處 7 年以上有
期徒刑。
前項之未遂犯罰之。
中華民國刑法第349條
（普通贓物罪）
收受贓物者，處 3 年以下有期徒刑、拘役或 5 百元以下罰金。
搬運、寄藏、故買贓物或為牙保者，處 5 年以下有期徒刑、拘役
或科或併科 1 千元以下罰金。
因贓物變得之財物，以贓物論。
中華民國刑法第135條
（妨害公務執行及職務強制罪）
對於公務員依法執行職務時，施強暴脅迫者，處 3 年以下有期徒
刑、拘役或 3 百元以下罰金。
意圖使公務員執行一定之職務或妨害其依法執行一定之職務或使
公務員辭職，而施強暴脅迫者，亦同。
犯前二項之罪，因而致公務員於死者，處無期徒刑或 7 年以上有
期徒刑；致重傷者，處 3 年以上、 10 年以下有期徒刑。
中華民國刑法第354條
（毀損器物罪）
毀棄、損壞前二條以外之他人之物或致令不堪用，足以生損害於
公眾或他人者，處2年以下有期徒刑、拘役或5百元以下罰金。
附表一
┌──┬─────┬─────┬───┬────────┐
│編號│實施強盜之│犯罪行為人│被害人│遭強盜之財物    │
│    │時間及地點│          │      │                │
├──┼─────┼─────┼───┼────────┤
│1   │95.2.5凌晨│丙○○    │天○○│車牌3789-EN 號自│
│    │2時45分。 │丁○○    │      │小客車、台北國際│
│    │台北縣五股│辰○○    │      │商銀行金融卡、荷│
│    │鄉○○○路│          │      │蘭銀行、中國信託│
│    │          │          │      │銀行、渣打銀行、│
│    │          │          │      │臺北富邦商業銀行│
│    │          │          │      │等銀行信用卡、身│
│    │          │          │      │分證、健保卡各1 │
│    │          │          │      │張、00000000000 │
│    │          │          │      │號行動電話1 具、│
│    │          │          │      │高爾夫球具、球帽│
│    │          │          │      │、外套、及現金3 │
│    │          │          │      │萬2 千元、及BOSS│
│    │          │          │      │牌外套乙件（末項│
│    │          │          │      │起訴書漏載）。  │
│    │          │          ├───┼────────┤
│    │          │          │乙○○│LV包皮1 只、台新│
│    │          │          │      │銀行及聯邦銀行信│
│    │          │          │      │用卡各1 張、駕照│
│    │          │          │      │行照各1 張、    │
│    │          │          │      │0000000000行動電│
│    │          │          │      │說1 具及現金7 千│
│    │          │          │      │元及0000000000號│
│    │          │          │      │夏普牌行動電話、│
│    │          │          │      │0000000000號麾托│
│    │          │          │      │羅拉行動電話、及│
│    │          │          │      │手機吊飾2 個（各│
│    │          │          │      │價值約3000元及36│
│    │          │          │      │00元）。（後3項 │
│    │          │          │      │起訴書漏載）。  │
│    │          │          │      │                │
├──┼─────┼─────┼───┼────────┤
│    │95.2.5凌晨│丙○○    │酉○○│LV皮包、手錶、行│
│2   │3 時許（起│丁○○    │      │動電話2 具、戒指│
│    │訴書載為4 │辰○○    │      │2 只、身分證2張 │
│    │時許）。  │          │      │、健保卡2 張、駕│
│    │台北市行義│          │      │照4 張、現金2千6│
│    │路412號。 │          │      │百元。及酉○○所│
│    │          │          │      │持有之陳靜浩所有│
│    │          │          │      │身分證、駕照及現│
│    │          │          │      │金3000元。（起訴│
│    │          │          │      │書漏載陳靜浩之物│
│    │          │          │      │品）            │
│    │          │          ├───┼────────┤
│    │          │          │丑○○│現金3千元       │
│    │          │          ├───┼────────┤
│    │          │          │林華岳│無。            │
├──┼─────┼─────┼───┼────────┤
│3   │95.2.5凌晨│丙○○    │宇○○│車牌ZV-9595 號自│
│    │4 時39分（│丁○○    │      │小客車、斜背包1 │
│    │起訴誤載為│辰○○    │      │個、身分證、0932│
│    │95.2.4凌晨│          │      │186681、00000000│
│    │4 時50分）│          │      │9 號行動電話2 只│
│    │。        │          │      │、勞力士手錶1 只│
│    │淡水鎮淡海│          │      │。              │
│    │路300號沙 │          ├───┼────────┤
│    │崙海浴場。│          │癸○○│鑰匙1串（起訴書 │
│    │          │          │      │漏載）。        │
│    │          │          │      │                │
├──┼─────┼─────┼───┴────────┤
│    │95.2.8中午│丙○○    │車牌6B-6122 號自小客車  │
│4   │12時55分。│及不詳姓名│、存摺、印章各1 個、空白│
│    │淡水鎮中正│之成年男子│支票2 紙、信用卡、駕照、│
│    │東路2 段與│          │行照、身分證各1 張、及現│
│    │八勢路路口│          │金5 萬8 千元、美金2 百元│
│    │附近。    │          │、人民幣1750元。        │
└──┴─────┴─────┴────────────┘
 附表二（強盜犯行所用之應沒收之物）
┌──┬────────────────────────────┬──────┐
│編號│應沒收物品名稱                                          │單位        │
├──┼────────────────────────────┼──────┤
│1   │可發射子彈具殺傷力之8 釐米仿FN廠1910型半自動手槍（槍枝管│壹把        │
│    │制編號：000000000）                                     │            │
├──┼────────────────────────────┼──────┤
│2   │土造金屬彈殼加裝直徑7.9mm 金屬彈頭而成具有殺傷力之土造  │陸顆        │
│    │子彈。                                                  │            │
├──┼────────────────────────────┼──────┤
│3   │黑色頭套                                                │個        │
│    │                                                        │            │
├──┼────────────────────────────┼──────┤
│4   │手拷                                                    │壹付        │
├──┼────────────────────────────┼──────┤
│5   │非屬槍砲彈藥刀械管制條例之類似武士刀械。                │壹支        │
│    │                                                        │            │
└──┴────────────────────────────┴──────┘
附表三
┌───┬────────────┬───────────┐
│編號  │起獲之贓物              │ 被害人               │
├───┼────────────┼───────────┤
│1     │百元美金2 張、百元人民幣│ 戌○○               │
│      │17張、50元人民幣1 張、20│                      │
│      │元港幣1 張、千元新臺幣30│                      │
│      │張、500元新臺幣1張。    │                      │
│      │車號68-3122號自小客車   │                      │
├───┼────────────┼───────────┤
│2     │高爾夫球具1 套、高爾夫球│天○○                │
│      │帽（HONMA）1頂、賓士汽車│                      │
│      │（引擎號碼B220XXXXA11XX8│                      │
│      │0 ，原車牌號3789-EN）1輛│                      │
├───┼────────────┼───────────┤
│3     │LV斜背皮包1個           │乙○○                │
├───┼────────────┼───────────┤
│4     │圓條狀塑膠棒1支；       │宇○○。              │
│      │MOTOTOROLA手機1 支（序號│                      │
│      │001XXAX29XX8）。        │                      │
│      │                        │                      │
└───┴────────────┴───────────┘
